# 请教陈版：非同一控制下合并

提问人：jianfei1302 时间：2020-03-14 08:05:37
请教陈版：企业原在可供成本法核算的投资，因投资单位变更董事，使企业可以控制，使用长投成本法纳入合并范围内，在单体是否确认投资收益？
该合并是否为非同一控制合并？
非同一控制企业合并，合并报告中需要披露期初、发生额的科目附注应如何填报？把期初一起在本期发生额反映还是如何处理？

回答人：chenyiwei
在单体报表层面视同按公允价值处置该项金融资产，随即按同一公允价值买回，所以要确认投资收益，以及将前期累积的其他综合收益转入投资收益。
非同一控制企业合并，合并报告中需要披露期初、发生额的科目附注，应将被购买方于购买日的相关项目余额（公允价值）作为本期增加额填入相关的附注表格中。有些项目的附注需披露具体增减变动原因的，则将被购买方相关可辨认资产、负债的购买日公允价值填入“企业合并增加”一栏内。